# 提前终止租赁合同

提问人：lucy724 时间：2022-09-02 16:25:45
请教陈版主 我司和租赁方签了 3 年租赁合同，在 2021 年 11 月租赁方突然通知需要解除租赁合约，于今年 8 月谈妥协议，对方支付我们一定的补偿金，并且 2021 年 11 月至 2022 年 8 月不用支付租金。在此期间，我们虽没有支付租金，但是一直在按照新准则计提使用权折旧和摊销未确认的融资费用，请问，这个月我们正式搬离时，账务处理时，是否需要将之前免租期计提的这部分费用冲回，再做各科目的结转，还是直接就按账面进行结转呢？（解除协议约定是， 22 年 8 月解除原租赁合同， 21 年 11 月到 22 年 8 月是不再支付租金）

回答人：chenyiwei
“今年 8 月谈妥协议，对方支付我们一定的补偿金，并且 2021 年 11 月至 2022 年 8 月不用支付租金”：这种情况下，减免 2021 年 11 月至 2022 年 8 月的租金，也可以视为补偿的一种形式。在最终谈妥之前，本企业“虽没有支付租金，但是一直在按照新准则计提使用权折旧和摊销未确认的融资费用”，该期间内已作出的账务处理是合理的，无需调整，也不应在协议签订后冲回该期间的使用权资产折旧和利息费用。
在完成搬离，租赁最终终止时：
1 、将最终无需支付的 2021 年 11 月至 2022 年 8 月租金连同出租人给予的补偿款一并确认为营业外收入；
2 、将使用权资产和租赁负债（不含 2021 年 11 月至 2022 年 8 月的应付未付租金）余额对冲，差额计入资产处置损益。

提问人：lucy724 时间：2022-09-05 10:03:55
谢谢陈版主，那么 2021 年 11 月至 2022 年 8 月之间计提的折旧无需冲回了对吗

回答人：chenyiwei
是，不应冲回。

提问人：wx_6160292c64e2 时间：2022-10-09 16:49:10
请教陈版主：
背景：提前终止的经营租赁租赁合同，公司账面存在长期待摊费用—装修款，对于终止长期待摊费用的账面金额计入何种科目合适呢？是资产处置损益还是管理费用呢？

回答人：chenyiwei
正常情况下，在作出提前终止租赁的决定后，应对长期待摊费用进行加速摊销，确保在实际结束租赁时，该项长期待摊费用的账面价值为零。
如果由于某些特殊原因（例如在作出决定后立即终止租赁，无缓冲期），在实际终止租赁时该项长期待摊费用的账面价值不为零的，则其账面价值转入营业外支出——资产报废损失处理。